# 关于暂估收入、成本及往来抵消事项

提问人：wangyajuncpa 时间：2019-02-23 10:53:23
请教陈总：在合并抵消的时候，两家关联方之间的往来有差异，差异金额为税款，差异原因为一家单位做应收账款、收入、暂估销项税，另一家单位按照不含税金额暂估成本、应付账款，请教陈总合并层面应如何抵消

回答人：chenyiwei
在合并抵销时，应将双方往来差额在合并报表中体现为一项 “其他流动资产——待取得抵扣凭证的进项税额”。即抵销分录为：借：应付账款（不含税），借：其他流动资产——待取得抵扣凭证的进项税额，贷：应收账款（含税）。